
# Повторение

Загрузим данные.

```{r}
credits = read_csv("~/shared/minor2_2018/1-intro/lab09-ratings+gini/credit-data.csv")
```

Сделаем простое правило. Даем кредиты только женатым людям с постоянной занятостью. 

```{r}
approval_condition = credits$job == "fixed" & credits$marital == "married"
credits$credit_approval = ifelse(approval_condition, "good_approve", "bad_deny")
  
# хотим ли мы тут показать через filter то же самое?

credits %>% 
  select(id, status, credit_approval) %>% 
  head()
```

# Как оценивать предсказательные модели?

Самая простая метрика качества модели - точность! То, как часто модель предсказывает верные значения.

```{r}
conf = table(credits$credit_approval, credits$status)
conf
sum(diag(conf))/sum(conf)

# example and fancy tables with highlights here
```

# Ограничения

Точность далеко не всегда адекватно показывает качество модели.

Бывают такие выборки в которых представленность одних классов (то, что предсказываем), оказывается непропорционально большой по сравениею с другими. Такие выборки называют несбалансированными. Точность модели может быть очень высокой просто потому, что второй класс оказывается "незаметен" и при оценки точности модели их оказывается "дешевле" игнорировать, чем пытаться предсказать.

Кроме того ошибки классификации могут весить по-разному. 
Примеры: 
- важное письмо в спам *vs* письмо о "гарантированном увеличении точности предсказательно модели" во входящих
- заблокированнать   операцию клиента банка *vs* не заблокировать списание денег мошенниками
- выгнать студента с контрольной потому что показалось, что он списывает *vs* не выгнать списывающего студента
- пропустить бракованную партию авиационных двигателей с завода *vs* отбраковать хорошие детали

```{r}
# пример таблицы с costs
```

# профит

При решении реальных задачь посчитать количество верно и неверно предсказанных кейсов - недостаточно. Необходимо показать эффективность модели в значениях понятных заказчику-руководству. Например, выраженная в деньгах. Главное, это поможет понять вам самим, нужна ли такая модель, принесет ли она пользу. 

Один из возможных вариантов - подсчет хххх. Для этого оценить стоимость ошибок. 

```{r}
# матрица стоимостей ошибок для какого-то кейса + описние кейса
```

ххх - считается как...

```{r}

```

# Supervised segmentation - как считать эффективные разбиения?

A Gini score gives an idea of how good a split is by how mixed the classes are in the two labeled groups created by the split. A perfect separation results in a Gini score of 0, whereas the worst case split that results in 50/50 classes. We calculate it for every row and split the data accordingly in our binary tree. We repeat this process recursively.

```{r}
# график с gini для разных сэмплов
# руками считаем gini

# Очень очень жестко имхо - чтобы это объяснить...
credits %>% group_by(status, credit_approval) %>% summarize(count = n())

# выбираем разбиение

# второе правило, могут сами написать 
approval_condition = credits$job == "fixed"
credits$credit_approval1 = ifelse(approval_condition, "good_approve", "bad_deny")

credits %>% 
  group_by(status, credit_approval1) %>% 
  summarize(count = n()) %>%
  group_by(credit_approval1) %>%
  mutate(count_segment = sum(count)) %>%
  group_by(credit_approval1, count_segment) %>% 
  summarise(gini = 1 - sum((count/count_segment)^2)) %>% 
  mutate(w_gini = (sum(count_segment)/nrow(credits)) * gini) %>% 
  ungroup() %>% 
  summarize(w_gini = sum(w_gini))

```

```{r}
# даю функцию для подсчета gini
```

# Кредитный скоринг (рейтинги)

А можно ли принимать решения по кредитам как-то еще? 

Надежность клиента можно оценивать не бинарно - отдаст/не отдаст. Можно представить некую шкале шкалу с баллами надежности. И за каждое совпадение по критериям, клиенту будут добавляются баллы. 

```{r}
credits$rating = 0
credits$rating = ifelse(credits$marital == "fixed", credits$rating + 10, credits$rating)
credits$rating = ifelse(credits$seniority > 2, credits$rating + 10, credits$rating)
credits$rating = ifelse(credits$seniority > 15, credits$rating + 15, credits$rating)
credits$rating = ifelse(credits$home == "owner", credits$rating + 15, credits$rating)
```

Получается ли лучше чем просто правилами?
```{r}
approval_condition = credits$rating > 25
credits$credit_approval_rating = ifelse(approval_condition, "good_approve", "bad_deny")

credits %>% 
  group_by(status, credit_approval_rating) %>% 
  summarize(count = n()) %>%
  group_by(credit_approval_rating) %>%
  mutate(count_segment = sum(count)) %>%
  group_by(credit_approval_rating, count_segment) %>% 
  summarise(gini = 1 - sum((count/count_segment)^2)) %>% 
  mutate(w_gini = (sum(count_segment)/nrow(credits)) * gini) %>% 
  ungroup() %>% 
  summarize(w_gini = sum(w_gini))

table(credits$credit_approval_rating, credits$status)
```

# мне кажется gini тут не к месту
