---
title: "sentiment"
output: html_document
editor_options: 
  chunk_output_type: console
---

## Анализ мнений и оценок (Sentiment analysis)

Попробуем проанализировать эмоциональную окраску (оценку, sentiment) отзывов про отели. Для этого будем использовать словарь оценочной лексики Четверкина.

```{r}
sentdict <- read.table("~/shared/minor2_2017/2-tm-net/lab02_tf_idf/sentdict.txt", header=T, stringsAsFactors=F) # словарь оценочной лексики

head(sentdict)
tail(sentdict)
```

Так, для каждого отзыва мы можем посчитать, насколько оценочный характер он носит -- без привязки к характеру (позитивный или негативный). 

```{r}
library(tidyverse)
library(tidytext)
reviews <- read_csv("~/shared/minor2_2017/2-tm-net/lab02_tf_idf/reviews.csv")  

reviews.tidy = reviews %>% 
  select(id, lem) %>% 
  unnest_tokens(words, lem)

rustopwords <- data.frame(words=stopwords::stopwords("ru"), stringsAsFactors=FALSE) 
# словарь со стоп-словами

reviews.tidy = reviews.tidy %>%
  anti_join(rustopwords)

reviews.sent = reviews.tidy %>% 
  inner_join(sentdict) #почему используется inner_join, а не anti_join?

reviews.sent_count = reviews.sent %>% 
  group_by(id) %>% 
  summarise(mean = mean(value)) #посчитаем

reviews.sent_count %>% arrange(-mean) %>% head() # самые оценочные отзывы
reviews$review[reviews$id == "rn280308837"]

reviews.sent_count %>% arrange(mean) %>% head() # самые нейтральные отзывы
reviews$review[reviews$id == "rn219370699"]
```

Теперь мы можем попытаться создать свой специфичный для наших данных сентимент-словарь.

Возьмем за отрицательные отзывы все те, кто оценил отель на 1-2 балла, а положительные -- на 5. Посмотрим распределение оценок посетителей 

```{r}
reviews %>% ggplot() + geom_bar(aes(rating)) + theme_bw()

positive = reviews.sent %>% filter(id %in% reviews$id[reviews$rating==5]) %>% mutate(sent = "positive")
#можно дополнительно отфильтровать по полезности отзыва (stars == 5)

negative = reviews.sent %>% filter(id %in% reviews$id[reviews$rating<3]) %>% mutate(sent = "negative")

reviews.pmi = rbind(positive, negative) %>% dplyr::select(-id,-value)
reviews.pmi = reviews.pmi %>% dplyr::count(words, sent) %>% spread(sent, n, fill = 0)
```

## Pointwise Mutual Information (PMI)

Отберем оценочные слова из словаря Четверкина, характерные для каждого из классов с помощью PMI. 

```{r}
freq_p = reviews.pmi$positive
freq_n = reviews.pmi$negative
sum_p = sum(reviews.pmi$positive) 
sum_n = sum(reviews.pmi$negative) 

pmi_p = log((freq_p/sum_p)/((freq_p+freq_n)/(sum_p+sum_n)*sum_p/(sum_p+sum_n))+1)
reviews.pmi$PMI_p = pmi_p

pmi_n = log((freq_n/sum_n)/((freq_p+freq_n)/(sum_p+sum_n)*sum_n/(sum_p+sum_n))+1)
reviews.pmi$PMI_n = pmi_n

reviews.pmi %>% 
  ggplot(aes(x=log(positive+negative), y=PMI_p-PMI_n, color=5*PMI_p-PMI_n, label=words)) +
  scale_color_gradient2(low="red", high="blue") +
  geom_point()

reviews.pmi %>% 
  ggplot(aes(x=log(positive+negative), y=PMI_p-PMI_n, color=5*PMI_p-PMI_n, label=words)) +
  scale_color_gradient2(low="red", high="blue") +
  geom_text(check_overlap = TRUE)
```


## Dunning log-likelihood (G2)


```{r}
g2 = function(a, b) {
  c = sum(a)
  d = sum(b)
  E1 = c * ((a + b) / (c + d))
  E2 = d * ((a + b) / (c + d))
  return(2*((a*log(a/E1+1e-7)) + (b*log(b/E2+1e-7))))
}

reviews.pmi <- reviews.pmi %>% 
  mutate(g2=g2(positive, negative))
```


Посмотрим на соотношения частотности, PMI и G2:

```{r}
reviews.pmi %>% 
  ggplot(aes(x=log(positive-negative), y=g2, color=5*PMI_p-PMI_n, label=words)) +
  scale_color_gradient2(low="red", high="blue") +
  geom_point() 

reviews.pmi %>% 
  filter(PMI_p>0.5 | PMI_n>0.5) %>% 
  ggplot(aes(x=log(positive-negative), y=g2, color=5*PMI_p-PMI_n, label=words)) + 
  scale_color_gradient2(low="red", high="blue") + 
  geom_text(check_overlap=TRUE)
```

**Задание**

1. При построении оценочного словаря для нашей базы отзывов мы использовали только отзывы с оценками 1-2 и 5. Теперь ваша задача — пользуясь этим словарем вычислить степень положительного/отрицательного сентимента для всех отзывов из базы с оценками 3-4. Подсказка: используйте PMI_p и PMI_n в качестве меры оценочности. Постройте диаграмму рассеяния (scatterplot) с распределением этих отзывов по степени оценочности.

2(*). Оцените, какие слова наиболее специфичны для отрицательных (1-2) и положительных (5) отзывов, не ограничиваяюсь только лексикой из словаря Четверкина, а учитывая полные тексты отзывов. Постройте облака слов и диаграмму рассеяния, иллюстрирующую, какие слова характерны для каждого класса отзывов.

