---
title: "Практика и постановка исследовательского вопроса"
output: html_document
---

# Практика со stringr, lubridate, визуализацией и агрегацией данных

```{r}
library(readr)
library(lubridate)
library(stringr)
library(ggplot2)
```

Продолжим работать с базой сообщений очевидцев НЛО. Прошлый раз мы совсем не использовали последний столбец с описанием. Посмотрим на него сегодня подробнее

Загружаем данные.

```{r}
ufo = read_csv("~/shared/minor2_2018/1-intro/data/ufo.csv")

# naming columns
colnames(ufo) = c("Sighted", "Reported", "Location", "Shape", "Duration", "Description")
```

В этой базе есть много символов, которые помешают анализу. Давайте их удалим.

```{r}
ufo$Description <- str_replace_all(ufo$Description, "&amp", " ")
```

* Удалите другие, лишние на ваш взляд, слова и/или символы

```{r}
ufo$Description <- str_replace_all(ufo$Description, "&amp", " ")
ufo$Description <- str_replace_all(ufo$Description, "&apos", " ")
ufo$Description <- str_replace_all(ufo$Description, "&quot;", " ")
```

* Посмотрите, встречаются ли в описании слова, которые помогут определить пол очевидца (woman, female, girl), не забудьте про регистр. Создайте новую переменную, которая будет показывать, встретилось ли хотя бы одно из таких слов

```{r}
ufo$Description = tolower(ufo$Description)

ufo$sex = str_detect(ufo$Description, "girl|female|woman|boy| man|dude")
```

* Постройте график, показывающий связь между полом (очень приближенно определенным -- по встречающимся словам) и разницей между временем наблюдения и временем отчета (см. лабораторную по lubridate).

```{r}
ufo$dif = ymd(ufo$Reported) - ymd(ufo$Sighted)
ufo$dif = as.numeric(ufo$dif)

ggplot() +
  geom_boxplot(data = ufo, aes(x = sex, y = dif))
```

* ...

```{r}
ufo$cal = str_detect(ufo$Location, "CA")

ggplot() +
  geom_boxplot(data = ufo, aes(x = cal, y = dif))

```

* С помощью пакета stringr можно вытаскивать числа из текста

```{r}
ufo = read_csv("~/shared/minor2_2018/1-intro/data/ufo.csv")

# naming columns
colnames(ufo) = c("Sighted", "Reported", "Location", "Shape", "Duration", "Description")
ufo2 = ufo %>% 
  filter(str_detect(Duration, "min"))

ufo2$Duration = str_extract(ufo2$Duration, "[0-9]+")
ufo2$Duration = as.numeric(ufo2$Duration)

ggplot() +
  geom_point(data = ufo2, aes(x = Duration, y = dif))

```

```{r}

ggplot() +
  geom_histogram(data = ufo2, aes(x = Duration), binwidth = 1) +
  xlim(0, 100)

ufo2 %>% 
  group_by(Duration) %>% 
  summarize(count = n()) %>% 
  arrange(-count) %>% 
  top_n(15, count)

```

```{r}
table(ufo2$Shape)
```

```{r}
ufo3 = ufo2 %>% 
  filter(Shape %in% c("light", "sphere", "disk", "unknown"))
```

```{r}
ggplot() +
  geom_boxplot(data = ufo3, aes(x = Shape, y = Duration))

ggplot() +
  geom_boxplot(data = ufo3, aes(x = Shape, y = Duration))

ufo3$min5 = ufo3$Duration > 5

ggplot() +
  geom_bar(data = ufo3, aes(x = Shape, fill = min5), position = "dodge")

```

```{r}
# какой процент
ufo4 = ufo3 %>% 
  group_by(Shape, min5) %>% 
  summarize(count = n()) %>% 
  mutate(share = count/sum(count))

ufo4 = na.omit(ufo4)

ggplot() +
  geom_bar(data = ufo4, aes(x = Shape, y = share, fill = min5), stat = "identity", position = "dodge")
```

# Постановка исследовательского вопроса

Считается, что для построения хорошей аналитики требуется затратить больше времени на размышления, над проблемой которую вы решаете, чем непосредственно на обработку данных и различные вычисления.

Эти размышления должны начинаться еще до того, как вы открываете данные. Правильно поставленный исследовательский вопрос позволяет сэкономить множество сил, времени, денег.

## Что такое хороший исследовательский вопрос?

* интересный для аудитории
* еще не имеющий ответа
* основанный на правдоподобной концепции
* "отвечаемый" (на него можно ответить)
* конкретный (специфичный)

Сначала несколько примеров. Является ли вопрос хорошим? Если нет, то как бы вы его переформулировали? Какие данные нужны, чтобы ответить на вопрос?

* Cвязано ли количество компьютеров и успеваемость учеников?
* Какое влияние окажет свертывание всех государственных программ по охране природы? 
* Является ли рекламная кампания производителя кондитерских изделий причиной роста потребления его продукции?
* Какой мост в Санкт-Петербурге самый красивый?
* Из каких городов РФ наибольший процент выпускников школ уезжает учиться в университеты Китая?

## Какие бывают типы исследовательских вопросов?

1. Descriptive
Имеет цель описать какой-то из аспектов набора данных, с которым вы работаете. Простое описание, без глубокой интерпретации.

Сколько НЛО имели круглую форму?

2. Exploratory
Проверяет, существуют ли какие-либо паттерны в данных, тренды, отношения между переменными. Не отталкивается от существующих гипотез, но может способствоввать их генерации. 

Связана ли форма НЛО и то, сколько их в среднем наблюдают?

3. Inferential
Вопрос направленный на проверку определенной гипотезы. 

НЛО, у которых отмечена форма "unknown".

4. Predictive
5. Causal
6. Mechanistic

## Что такое X и Y в статистическом моделировании?

X - зависимая переменная - то, что мы предсказываем/объясняем (outcome)
Y - независимые переменные - то, с помощью чего предсказываем/объясняем (predictors)

Давайте представим, что мы работаем на позиции аналитика в компании, работающей в сфере недвижимости. Перед нами стоит задача предсказания стоимости жилья по его характеристикам.

Какие это могут быть характеристики? 
Как они связаны со стоимостью жилья? 
Связаны ли они как-то друг с другом?


