---
title: 'DS Minor: Lab 02 -- Assortativity - tests'
output: html_document
---

## Не только описание 

Загрузите данные о переписке в небольшой  IT-компании, проводящей маркетинговые исследования на R. Данные содержат матрицу 17х17 с направленными связями.

* help_seeking.csv -- связь A->B в сети означает, что A отправил запрос B с просьбой проверить код на адекватность, чтобы позднее отправить заказчику.

```{r}
help_seeking <- read.csv("~/shared/minor2_2018/2-tm-net/lab02-centrality-community/help_seeking.csv")
```

Мы можем провести анализ и для этой сети -- посчитать центральности и найти важные вершины, выделить сообщества. Но можно ли узнать что-то еще?

### Ассортативность

Для исследования структурных свойств сетей также можно оценить показатель **ассортативности или гомофилии**, т.е. того, насколько узлы склонны иметь связи с узлами, обладающими сходными свойствами. В этом случае мы уже добавляем в анализ не только сетевые, структурные характеристики (степень, битвинность и т.д.), но и какие-то внешние атрибуты (например, принадлежность к группе)

```{r message=F, warning=FALSE}
library(igraph)
```

Преобразуем сети в igraph объекты

* как из матриц смежности можно получить объекты igraph?

Дополнительно загрузим файл с атрибутами узлов -- attr, включающем имя (name), пол (sex), образование (education), уровень экспертизы (предположим, что знание R сотрудниками компании было зафиксировано и выражено в численной переменной expertise). 

```{r}
g_help_seeking = graph.adjacency(as.matrix(help_seeking))
attr = read.csv("~/shared/minor2_2018/2-tm-net/lab02-centrality-community/attr.csv")
V(g_help_seeking)$name

```

Добавим атрибуты к узлам сети
```{r}
V(g_help_seeking)$expertise = ifelse(V(g_help_seeking)$name %in% attr$name, attr$expertise, 0)
V(g_help_seeking)$expertise

plot(g_help_seeking)
```

Посчитаем коэффициент ассортативности
```{r}
assortativity(g_help_seeking, V(g_help_seeking)$expertise, directed = T)
```

Итак, мы получили коэффициент ассортативности. Он измеряется от -1 до 1, где -1 -- связи в сети склонны формироваться между узлами с отличающимися характеристиками, а 1 -- узлы предпочитают формировать связь с похожими узлами (в нашем случае, похожие по уровню знания R), 0 -- связи формируются без привязки к этой характеристике 

Также можем посчитать ассортативность для категориальной переменной (обратите внимание на название функции)
```{r}
attr_sex = ifelse(V(g_help_seeking)$name %in% attr$name, attr$sex, 0)
levels(attr_sex) = c(1, 0)

V(g_help_seeking)$sex = attr_sex 
assortativity_nominal(g_help_seeking, V(g_help_seeking)$sex, directed = T)
```

* какие выводы можно сделать?

Насколько мы можем быть уверены в этом ответе? А что, если при отсутствии реальной взаимосвязи мы получим похожий результат? *Звучит знакомо, да?* Используем статистические тесты. 

Предполагаем, что пол распределяется случайно -> перемешиваем, пересчитываем -> сравниваем, делаем выводы = знакомый тест перестановок

```{r}

g = g_help_seeking
number_of_permutations = 1500
assortativity_shuffled  <- rep(NA, number_of_permutations)
for(i in 1:number_of_permutations){
  V(g)$attr_shuffled = sample(V(g)$sex, replace = F)
  assortativity_shuffled[i] = assortativity_nominal(g,as.factor(V(g)$attr_shuffled))
}
```

Квантили при случайном перемешивании
```{r}
g = g_help_seeking
number_of_permutations = 1500
assortativity_shuffled  <- rep(NA, number_of_permutations)
for(i in 1:number_of_permutations){
  V(g)$attr_shuffled = sample(V(g)$sex, replace = F)
  assortativity_shuffled[i] = assortativity_nominal(g,as.factor(V(g)$attr_shuffled))
}
q <- quantile(assortativity_shuffled, c(0.05, 0.95))
q
```

Реальная ассортативность
```{r}
g = g_help_seeking
number_of_permutations = 1500
assortativity_shuffled  <- rep(NA, number_of_permutations)
for(i in 1:number_of_permutations){
  V(g)$attr_shuffled = sample(V(g)$sex, replace = F)
  assortativity_shuffled[i] = assortativity_nominal(g,as.factor(V(g)$attr_shuffled))
}
q <- quantile(assortativity_shuffled, c(0.05, 0.95))
q
assortativity_real = assortativity_nominal(g, V(g)$sex, directed = T)
assortativity_real
```
p-value
```{r}
g = g_help_seeking
number_of_permutations = 1500
assortativity_shuffled  <- rep(NA, number_of_permutations)
for(i in 1:number_of_permutations){
  V(g)$attr_shuffled = sample(V(g)$sex, replace = F)
  assortativity_shuffled[i] = assortativity_nominal(g,as.factor(V(g)$attr_shuffled))
}
q <- quantile(assortativity_shuffled, c(0.05, 0.95))
q
assortativity_real = assortativity_nominal(g, V(g)$sex, directed = T)
assortativity_real
pvalue = sum(abs(assortativity_shuffled) >= abs(assortativity_real)) / number_of_permutations
pvalue
```

И можно график нарисовать
```{r}
library(ggplot2)
df <- data.frame(assortativity_shuffled = assortativity_shuffled) 
ggplot(df) +
  geom_histogram(aes(assortativity_shuffled), fill="lightgreen") + 
  geom_vline(xintercept=assortativity_real, color="black")+ 
  geom_vline(xintercept=q[1], color="red") +
  geom_vline(xintercept=q[2], color="red") + theme_bw()
```

* Выводы?
