---
title: "Шаблон отчета"
author: "lnguen_1"
output: html_document
---

### Отчет. Часть 1 -- клиентская база
```{r, include=FALSE}
knitr::opts_chunk$set(echo = F, eval = T, message = F, warning = F)

```

```{r, echo = F}
library(dplyr) 
library(readr)
library(ggplot2)
library(magrittr)
```

```{r}
 theme_set(theme_dark())
```

```{r results = 'asis'}
#  %>% knitr::kable(caption = "Table with kable")
``` 

```{r}
customers <- read_csv("~/shared/minor2_2018/1-intro/lab08-segmentation/customers.csv") 
```

```{r}
customers %>% ggplot()+ 
  geom_histogram(aes(Age)) + 
  geom_vline(aes(xintercept = mean(Age))) + 
  geom_vline(aes(xintercept = median(Age)))+
  xlab("Age")+
  ylab("Frequency")+
  ggtitle("Age of customers")+
  theme_bw()

```


```{r}
customers %>% ggplot()+ 
  geom_histogram(aes(Age, fill = Marital)) + 
  geom_vline(aes(xintercept = mean(Age))) + 
  geom_vline(aes(xintercept = median(Age)))+
  xlab("Age")+
  ylab("Frequency")+
  ggtitle("Age of customers")+
  theme_bw()
```


```{r}
customers %>% group_by(Marital) %>% summarise(mean_age = mean(Age), median_age = median(Age))%>% knitr::kable(caption = "Average and median age of each clients for each marital status")
```


```{r}
ggplot(customers)+
  geom_bar(aes(Home))+
  ylab("Frequency")+
  xlab("Home")+
  ggtitle("Distribution of clients")

```


```{r}

customers %>% group_by(Home) %>% summarise(Percent = n()/nrow(customers)*100)%>% knitr::kable(caption = "Proportion of Home")

```


```{r}
customers <- read_csv("~/shared/minor2_2018/1-intro/lab08-segmentation/customers.csv") 
customers = customers %>% filter(!(Home %in% c("ignor", "other", "priv")))

```


```{r}
t = customers %>% group_by(Job) %>% summarise(median_income = median(Income))
ggplot(t)+geom_bar(aes(Job, median_income), stat = "identity")+theme_bw()+ggtitle("Job and income relation")+ylab("Average income")
t%>% knitr::kable(caption = "Job and its average income")
```



```{r}
ggplot(customers)+
  geom_histogram(aes(Age, fill = Job))+
  ggtitle("Distribution of customer's age")+
  ylab("Frequency")+
  xlab("Age")+
  theme_bw()
customers %>% filter(Job == "partime") %>% group_by(Age) %>% summarise(count_partime = n()) %>% head(5) %>% arrange(-count_partime)%>% knitr::kable(caption = "")
```


```{r}
ggplot(customers)+
  geom_point(aes(Income, Expenses))+
  ggtitle("Income and expenses relation")+
  theme_bw()
```


```{r}
customers %>% group_by(Home) %>% summarise(Expenses = sum(Expenses))
```


```{r}
customers = customers %>% mutate(Savings = Income - Expenses)
```


```{r}
customers %>% group_by(Home, Job) %>% summarise(Savings = median(Savings)) %>% arrange(-Savings)%>%head(5) %>%  knitr::kable(caption = "Top median savings of home status")
```

#### Активы и долги

Также в данных есть информация о текущих долгах клиента и его вложених. 

Создайте новый датафрейм, в котором будут только записи о тех клиентах, у которых есть долг. В этой части анализировать эту подвыборку.

```{r}
data1 = customers %>% filter(Debt > 0)
```

У клиентов с каким семейным статусом долги больше? 

```{r}
data1 %>% group_by(Home) %>% summarise(debt = mean(Debt)) %>% arrange(-debt)
```

Зависит ли как-то рабочий стаж (Seniority) и текущая задолженность?

```{r}
data1 %>% group_by(Seniority) %>% summarise(sum_debt = sum(Debt)) %>% ggplot()+
  geom_line(aes(Seniority, sum_debt))
```

### Отчет. Часть 2 -- с чем связана выплата кредита?

```{r}
#Добавим новую переменную -- Status, в которой записана информация о том, вернул ли клиент кредит или нет. 
credit_data <- read_csv("~/shared/minor2_2018/1-intro/lab08-segmentation/credit-data.csv")
customers <- read_csv("~/shared/minor2_2018/1-intro/lab08-segmentation/customers.csv") 

#соедините таблицы
df = left_join(customers, credit_data)

```

```{r}
ggplot() + geom_count(data = df, aes(x = Status, Marital))

table(df$Status, df$Marital)%>% knitr::kable(caption = "")

```
```{r}
table(df$Status, df$Home)%>% knitr::kable(caption = "")

table(df$Status, df$Job)%>% knitr::kable(caption = "")

```
