1) Нарисуйте boxplot (ящик с усами), в котором по оси X будут аэропорты Нью-Йорка, из которых вылетают самолеты, а по оси Y - дистанция.

```{r ex4}
library(nycflights13)
library(dplyr)
library(ggplot2)
flData = nycflights13::flights
ggplot(data = flData) + geom_boxplot(aes(x = origin, y = distance))
```
2) Нарисуйте гистограмму по переменной `hour`. Посмотрите, как работает параметр `coord_flip()`. Также вспомните, как менять цвет у графика.

```{r ex5}
ggplot(data = flData) + geom_histogram(aes(x = hour), fill = 'pink', col = 'black', binwidth = 1)+
  coord_flip()+
  facet_grid(~ origin)
  

```
3) Нарисуйте bar chart по переменной `carrier`. Закрасьте столбцы таким образом, чтобы можно было видеть, сколько перелетов для каждого перевозчика относятся к каждому из трех аэропортов, работающих в Нью-Йорке.


```{r ex6}
ggplot(data = flData) + geom_bar(aes(x = carrier, fill = origin), position = "dodge")
```

```{r}
x <- c(1,2,3,4,5)
x == 2

```

```{r}
flData$origin == 'JFK' | flData$origin == 'MIA'
```
```{r}

```

