---
output: html_document
editor_options: 
  chunk_output_type: console
---
### Создание сети друзей

Для создания своей сети друзей в ВК необходимо перейти по следующей ссылке http://wardoctor.nosoc.io/public/paulokopny/vkauth/karepin.html и авторизовать (authorize) приложение.

После авторизации вы получите код, который необходимо скопировать ниже (в строчку code = "<здесь ваш код>"). Если у вас нет профиля ВК, не заполняйте это поле (code = ""), тогда будет отображен тестовый пример.

*Рекомендация:* запустите сначала отдельно код из первого чанка (в консоли отобразится строка с процентами загрузки данных), а только потом создавайте (кнопка Knit) файл html.

```{r}
library(igraph)
library(devtools)
#do not forget to insert your code if you run this first time!!!

code = "bac18b11d8272b9da5"

#If we already have data, we just load it from file, otherwise we download it from VK.

if (file.exists("~/graph_info.RData")){
  print("Upload existed file")
  load("~/graph_info.RData")
} else if(code == ""){ 
  print("No code provided upload dummy set")
  load("~/shared/minor2_2018/2-tm-net/lab01-netIntro/graph_infoUK.RData")
  save(graph.info, file = "~/graph_info.RData")
} else {
  source("~/shared/minor2_2018/2-tm-net/lab01-netIntro/my_vk_graph.R")
  graph.info = get_friends_graph(code)
  save(graph.info, file = "~/graph_info.RData")
}
```

Создадим граф из списка ребер, удалим множественные ребра. 

```{r}
ego.graph = graph.data.frame(graph.info$el, directed = F)
ego.graph = simplify(ego.graph)

```

Подпишем имена узлов в соответствии с именами друзей в ВК.

```{r, warning=FALSE, message=FALSE}
graph.names = as.character(V(ego.graph)$name)
info = graph.info$info
info$uid = info$id
info$uid = as.character(info$uid)
info = dplyr::filter(info, uid %in% graph.names)
info = dplyr::left_join(data.frame(uid = graph.names), info)
fullname = info$fullname

fullname
V(ego.graph)$name = fullname
head(sort(degree(ego.graph), decreasing = T))
head(sort(betweenness(ego.graph), decreasing = T))
```

Зададим размер вершин в соответствии с одной из мер центральности (поговорим об этом на следующих занятиях)

```{r}
E(ego.graph)$width = 1
size.b = betweenness(ego.graph)
V(ego.graph)$size = log(size.b+1)+1

#Next line allow as to put names only on top 5% of your friends based on their centrality.
V(ego.graph)$name = ifelse((V(ego.graph)$size > quantile(V(ego.graph)$size, 0.95)), fullname, NA)

membership = membership(edge.betweenness.community(ego.graph))

membershipFG = membership(cluster_fast_greedy(ego.graph))

?cluster_edge_betweenness

?cluster_fast_greedy

?cluster_walktrap
#names(membership) = fullname
```

```{r, dpi=100, fig.height=7, fig.width=7}
par(mar = c(0,0,0,0))

plot(ego.graph, layout = layout.fruchterman.reingold, edge.arrow.size = 0, vertex.color = membership, margin = -0.1)
```

```{r, dpi=100, fig.height=7, fig.width=7}
plot(ego.graph, layout = layout.fruchterman.reingold, edge.arrow.size = 0, vertex.color = membershipFG, margin = -0.1)

```


Следующая часть кода преобразует граф, и рисует его интерактивным.

```{r}
# https://datastorm-open.github.io/visNetwork/
library(visNetwork)

fullname[duplicated(fullname)] = stringr::str_c(fullname[duplicated(fullname)], 1:length(fullname[duplicated(fullname)]))

V(ego.graph)$name = fullname

# конвертируем данные из формата igraph в формат visNetwork
ego.graph2 <- toVisNetworkData(ego.graph)

# задем цвет узлов
ego.graph2$nodes$color = RColorBrewer::brewer.pal(12, "Paired")[membership]

# задаем размер узлов
ego.graph2$nodes$size = scales::rescale(ego.graph2$nodes$size^2, to = c(1, 50))

# подписи при наведении
ego.graph2$nodes$title = ego.graph2$nodes$label

visNetwork(nodes = ego.graph2$nodes, edges = ego.graph2$edges, height = "500px") %>% 
  visIgraphLayout()
```
