---
title: "Recommendation System"
author: "Alena Suvorova"
output: html_document
---

Продолжаем работать с рекомендательными системами. Сегодня рассмотрим новый пример построения рекомендательной системы в R для фильмов. В отличие от прошлого раза будем использовать не метод коллаборативной фильтрации, а content-based подходы. 

* какие данные нам нужны для построения рекомендательной системы методом коллаборативной фильтрации? 


###Загрузка данных

Работаем все так же с сокращенными данными о фильмах

```{r message = FALSE}
library(tidyverse)

movies <- read_csv("~/shared/minor2_2018/data/movies_cut.csv")
ratings <- read_csv("~/shared/minor2_2018/data/ratings_cut.csv")
```

### "Полезные" признаки фильмов 

Сформируем набор признаков, характеризующих фильмы, и важных для построения рекомендаций. В проекте этот набор вам нужно определить по результатам разведочного анализа, анализа сетей и текстов, включения дополнительных данных. В рамках лабораторной этот этап сократим и отберем ряд признаков "вручную".

Пусть нам интересны
* средняя оценка фильма по отзывам
* популярность
* жанры
* длина слогана
* есть ли цифры в названии


Оставляем только нужные переменные в датасете

```{r}

movies = movies %>% dplyr::select(title, movie_id, genres, popularity, tagline)
```

Считаем среднюю оценку фильма

```{r}

data = ratings %>% group_by(movie_id) %>% summarize(rating = mean(rating, na.rm = T))
```

Объединяем датасеты. 

* Почему используется inner_join? В чем было бы отличие результирующего датасета при применении left_join?

```{r}

data = inner_join(data, movies)
```

Определяем наличие цифр в названии и длину слогана

```{r}

data = data %>% mutate(digitsTitle = str_detect(data$title, "[0-9]"))
data = data %>% mutate(tlLength = str_length(data$tagline))
```

Преобразуем жанры

```{r}

library(tidyr)
source("~/shared/minor2_2018/2-tm-net/extract_json.R") 

data = extract_json(df = data, col = "genres")
```

Удаляем лишние переменные

```{r}

data = data %>% dplyr::select(-tagline, -title, -genres)
```

### Схожесть фильмов
Считаем матрицу схожести фильмов

```{r}

rownames(data) = data$movie_id
data = data %>% dplyr::select(-movie_id)
sim = lsa::cosine(t(as.matrix(data)))
```

Посмотрим на первые несколько фильмов (не используйте View, пожалуйста)

```{r}
sim[1:5, 1:5] %>% round(2)
```

Нам нужно искать наиболее похожие фильмы, т.е. фильмы с большими значениями схожести. 

```{r}
max(sim[,"4488"], na.rm = T)
```

Это значит, что в столбце есть пропущенные значения. Посчитаем максимум без их учета

```{r}
max(sim[,"4488"], na.rm = T)
```

Но это не id фильма, а показатель схожести.  поэтому используем немного другую функцию, чтобы получить не значение, а индекс строки

```{r}

mostSimilar = max(sim[,"4488"], na.rm = T)
a = which(sim[,"4488"] == mostSimilar, arr.ind = TRUE)
a
```

Это именованный вектор с индексом той строки, где схожесть максимальна. id фильма можно получить или по индексу из общего списка названий строк, или, выбрав имена вектора a

```{r}

rownames(sim)[a]
names(a)
```

Однако, больше всего фильмы похожи сами на себя, что неинтересно, поэтому до поиска "содержательного" максимального значения лучше заменить диагональные элементы, например, на 0

```{r}

diag(sim) = 0
mostSimilar = max(sim[,"4488"], na.rm = T)
a = which(sim[,"4488"] == mostSimilar, arr.ind = TRUE)
names(a)
mostSimilar
```

Само значение схожести

```{r}
mostSimilar
```

### Рекомендация

Но так мы нашли схожие фильмы. Осталось собственно сделать рекомендацию.

Возьмем, к примеру, пользователя 111343. Отберем фильмы, которые ему понравились

```{r}

user = ratings %>% filter(customer_id == 111343 & rating == 5)
user
user$movie_id
```

Ищем фильмы, похожие на 571 ("American Beauty")

```{r}

mostSimilar = max(sim[,as.character(user$movie_id)], na.rm = T)
a = which(sim[,as.character(user$movie_id)] == mostSimilar, arr.ind = TRUE)
names(a)
```

Т.е. наша рекомендация фильм 3860. Осталось найти его название

```{r}

filter(movies,movie_id == 3860) %>% select(title)
```

Прописывать id фильма каждый раз вручную -- не самая удобная стратегия (почему?), поэтому лучше сохраним результат в переменную и используем ее

```{r}

result = names(a)
filter(movies,movie_id == result) %>% select(title)
```

А если мы хотим порекомендовать не один фильм, а несколько? Как найти, например, 5 наиболее похожих?

```{r}

mostSimilar = head(sort(sim[,as.character(user$movie_id)], decreasing = T), n = 5)
mostSimilar
```
Обратите внимание, что в этом случае у нас сразу есть нужные имена (id фильмов)

```{r}

result = names(mostSimilar)
filter(movies,movie_id %in% result) %>% dplyr::select(title)
```
 
В рассматриваемом примере у пользователя был всего один фильм с оценкой 5. А что, если их несколько?

```{r}

userId = 2413408
user = ratings %>% filter(customer_id == userId & rating == 5)
user$movie_id
```

Мы все равно можем найти максимальное значение схожести по всем фильмам сразу

```{r}

mostSimilar = max(sim[,as.character(user$movie_id)], na.rm = T)
a = which(sim[,as.character(user$movie_id)] == mostSimilar, arr.ind = TRUE)
a
```

Максимальный элемент расположен в 256 строке и 2 колонке матрицы sim[,as.character(user$movie_id)], но проще id получить из названия строк -- 2192

```{r}

result = rownames(a)
filter(movies,movie_id %in% result) %>% dplyr::select(title)
```

А если хотим получить несколько рекомендаций?

```{r}

mostSimilar = head(sort(sim[,as.character(user$movie_id)], decreasing = T), n = 5)
mostSimilar
```

Сейчас у нас нет имен, поэтому возврщаемся к функции which

```{r}

a = which(sim[,as.character(user$movie_id)] %in% mostSimilar, arr.ind = TRUE)
a ## выдается результат "общим" индексом, а не строки-столбцы, нам нужны строки
rows = a %% dim(sim)[1]
rows
result = rownames(sim)[rows]
result
filter(movies,movie_id %in% result) %>% dplyr::select(title, movie_id)
```
Фильм The Avengers оказался дважды в топ-5 по похожести на 9 фильмов с оценкой 5. Можно посмотреть, на что именно он похож

```{r}
cols = a %/% dim(sim)[1]+1
user$movie_id[cols]
d = data.frame(userFilm = user$movie_id[cols], similarFilm = result, similarity = mostSimilar)

d

d$similarfilm = d$similarfilm
inner_join(d, movies, by = c("similarfilm" = "movie_id"))
```

* Что делать, если у пользователя нет фильмов с оценкой 5? Ваши предложения?

```{r}
userId = 964421
user = ratings %>% filter(customer_id == userId & rating == 5)
user$movie_id
```

 
**Ваша очередь**: 
1. Выведите в рекомендации не только названия фильмов, но и степень похожести и среднюю оценку фильма. Упорядочите результат по похожести.
```{r}
library(tidyverse)

movies <- read_csv("~/shared/minor2_2018/data/movies_cut.csv")
ratings <- read_csv("~/shared/minor2_2018/data/ratings_cut.csv")
movies = movies %>% dplyr::select(title, movie_id, genres, popularity, tagline)
data = ratings %>% group_by(movie_id) %>% summarize(rating = mean(rating, na.rm = T))
data = inner_join(data, movies)
data = data %>% mutate(digitsTitle = str_detect(data$title, "[0-9]"))
data = data %>% mutate(tlLength = str_length(data$tagline))
library(tidyr)
source("~/shared/minor2_2018/2-tm-net/extract_json.R") 

data = extract_json(df = data, col = "genres")
data = data %>% dplyr::select(-tagline, -title, -genres)
rownames(data) = data$movie_id
data = data %>% dplyr::select(-movie_id)
sim = lsa::cosine(t(as.matrix(data)))
mostSimilar = max(sim[,"4488"], na.rm = T)
a = which(sim[,"4488"] == mostSimilar, arr.ind = TRUE)
a
rownames(sim)[a]
names(a)
diag(sim) = 0
mostSimilar = max(sim[,"4488"], na.rm = T)
a = which(sim[,"4488"] == mostSimilar, arr.ind = TRUE)
names(a)
mostSimilar
user = ratings %>% filter(customer_id == 111343 & rating == 5)
user
user$movie_id
mostSimilar = max(sim[,as.character(user$movie_id)], na.rm = T)
a = which(sim[,as.character(user$movie_id)] == mostSimilar, arr.ind = TRUE)
names(a)
filter(movies,movie_id == 3860) %>% select(title)
mostSimilar = head(sort(sim[,as.character(user$movie_id)], decreasing = T), n = 5)
mostSimilar
result = names(mostSimilar)
filter(movies,movie_id %in% result) %>% dplyr::select(title)
userId = 2413408
user = ratings %>% filter(customer_id == userId & rating == 5)
user$movie_id
mostSimilar = max(sim[,as.character(user$movie_id)], na.rm = T)
a = which(sim[,as.character(user$movie_id)] == mostSimilar, arr.ind = TRUE)
a
result = rownames(a)
filter(movies,movie_id %in% result) %>% dplyr::select(title)
mostSimilar = head(sort(sim[,as.character(user$movie_id)], decreasing = T), n = 5)
mostSimilar
a = which(sim[,as.character(user$movie_id)] %in% mostSimilar, arr.ind = TRUE)
a ## выдается результат "общим" индексом, а не строки-столбцы, нам нужны строки
rows = a %% dim(sim)[1]
rows
result = rownames(sim)[rows]
result
filter(movies,movie_id %in% result) %>% dplyr::select(title, movie_id)
```


2. Добавьте еще какую-нибудь характеристику фильма. Сделайте рекомендации для тех же пользователей. Что изменилось?

