---
title: "Recommendation System - creating own function"
author: "Alena Suvorova"
output: html_document
---

```{r}
library(tidyverse)
```

Для того, чтобы получить рекоммендацию для нескольких пользователей, нам приходилось повторять одну и ту же последовательность команд. Для решения шаблонных задач, хорошей практикой является написание своих функций, вызов которой мог бы заменить структуру из большого количества строк кода.

# Вспомним, как писать свои функции

Здесь function() используется, чтобы создавать функции! Далее в круглых скобках подаются названия аргументов, а «тело» функции записывается в {} и показывает где и как в коде должны использоваться эти аргументы.

```{r}
g <- function(x) {
  return(x+1)
}

g(1)

g(c(1,2,3))
```

Когда мы создаем функции, мы можем сохранять промежуточные переменные, внутри тела функции. Эти переменные не будут сохраняться в наше окружение и существуют только на момент исполнения кода. Это называется "локальное окружение" функции. А окружение, с которым мы обычно работаем и где хранятся переменные доступные всегда, называется "глобальным окружением" (его мы с Вами видим в RStudio справа-сверху).

```{r}
that_i_love = function(x){
  interests = str_c(x)
  str_c("Hi, I love ", interests)
}

that_i_love("R and naps")


```

При вызове функции вы можете указать аргументы по порядку и по их полному имени. Сначала сопоставляются аргументы для которых указано полное имя, затем R смотрит на порядок аргументов для которых не указаны имена.

Ниже мы задаем функцию, у которой есть три аргумента, и ее назначение это просто вывести то, что пользователь задает в аргументы. Также даны примеры использования.

```{r}
f <- function(abcdef, bcde1, bcde2) {
  print(abcdef)
  print(bcde1)
  print(bcde2)
}

f(1, 2, 3)
f(abcdef = 1, bcde1 = 2, bcde2 = 3)

f(abcdef = 1, 2, 3)
f(1, abcdef = 2, 3) 
# сначала функция подцепляет аргумент abcdef по имени, а остальные распределяет в порядке появления в вызове функции. 
```

Также в функции можно задавать аргументы «по-умолчанию». Рассмотрим, как действуют такие аргументы на примере с возведением в степень. Пусть по умолчанию функция calculate_power(n) будет возводить число n в степень 2.

```{r}
calculate_power <- function(n, y = 2){
  n^y  
}

calculate_power(2, 10)
calculate_power(3)
```

# А теперь еще раз посмотрим, как у нас происходит получение рекоммендации

Мы хотим получать рекомендацию для любого пользователя, не переписывая каждый раз код. 
Сначала выделим повторяющуюся последовательность действий

```{r}
userId = 111343

user = ratings %>% filter(customer_id == userId & rating == 5)
mostSimilar = head(sort(sim[,as.character(user$movie_id)], decreasing = T), n = 5)
a = which(sim[,as.character(user$movie_id)] %in% mostSimilar, arr.ind = TRUE)
rows = a %% dim(sim)[1]
result = rownames(sim)[rows]
filter(movies,movie_id %in% result) %>% dplyr::select(title)
```

И преобразуем в функцию, в которой будет приниматься id пользователя для получения рекоммендаций. 

```{r}

getFilms = function(userId, nfilm = 5){
  user = ratings %>% filter(customer_id == userId & rating == 5)
  
  if (nrow(user)==0) {
    recommend = "The Lord of The Ring"
  } else {
    mostSimilar = head(sort(sim[,as.character(user$movie_id)], decreasing = T), n = nfilm)
    a = which(sim[,as.character(user$movie_id)] %in% mostSimilar, arr.ind = TRUE)
    rows = a %% dim(sim)[1]
    result = rownames(sim)[rows]
    recommend = filter(movies,movie_id %in% result) %>% dplyr::select(title)
  }
  
  recommend
}

getFilms(111343, nfilm = 7)

getFilms(2413408)

```

А что если человек не поставил ни одной пятерки?

```{r}
getFilms = function(userId){
  user = ratings %>% filter(customer_id == userId & rating == 5)
  
  if (nrow(user)==0) {
    recommend = "The Lord of The Ring"
  } else {
    mostSimilar = head(sort(sim[,as.character(user$movie_id)], decreasing = T), n = 5)
    a = which(sim[,as.character(user$movie_id)] %in% mostSimilar, arr.ind = TRUE)
    rows = a %% dim(sim)[1]
    result = rownames(sim)[rows]
    recommend = filter(movies,movie_id %in% result) %>% dplyr::select(title)
  }
  
  recommend
}

```

 **Ваша очередь**: 
 1. Преобразуйте функцию так, чтобы число рекомендованных фильмов тоже задавал пользователь
```{r}

```
 
 2. Напишите функцию, на вход которой подается название фильма (из имеющихся в базе), а рекомендуются N наиболее на него похожих.
