

###Загрузка данных

Работаем все так же с сокращенными данными о фильмах

```{r message = FALSE}
library(tidyverse)

movies <- read_csv("~/shared/minor2_2018/data/movies_cut.csv")
ratings <- read_csv("~/shared/minor2_2018/data/ratings_cut.csv")
```

### "Полезные" признаки фильмов 

Сформируем набор признаков, характеризующих фильмы, и важных для построения рекомендаций. В проекте этот набор вам нужно определить по результатам разведочного анализа, анализа сетей и текстов, включения дополнительных данных. В рамках лабораторной этот этап сократим и отберем ряд признаков "вручную".

Пусть нам интересны
* средняя оценка фильма по отзывам
* популярность
* жанры
* продолжительность
* месяц
* production_companies
* актер/актрис (допонительно) (cast)

```{r}

```

Оставляем только нужные переменные в датасете


```{r}


```



```{r}
# movies2 = movies2 %>% dplyr::select(-X1)
# write.csv(movies2, "movies2.csv")
```
```{r}

source("~/shared/minor2_2018/2-tm-net/extract_json.R") 

data = extract_json2(df = movies2, col = "keywords")
data_with_keyword = spread(data, key = keywords_sep, value = keywords_v)
```



```{r}
```

