---
title: 'Lab 12: Статистические тесты'
---

**Сегодня диктант на степике!**
Курс: https://stepik.org/course/48420/syllabus
Приглашение для тех, кто еще не присоединился: https://stepik.org/invitation/03f310a9f966907113a0975e446972f9b1be1e55/

### Формулирование и проверка гипотез

Гипотезы: 

- **нулевая** ($H_0$), которая проверяется на правильность (отвергает начиличие эффекта)

- **альтернативная** ($H_A$), отвергающая нулевую 

После того как гипотезы сформулированы, необходимо выбрать **уровень значимости** -- ($\alpha$ -- допустимая вероятность *ошибочно* отклонить *истинную* $H_0$). 

[Различие нулевой и альтернативной гипотез с примерами](https://www.thoughtco.com/null-hypothesis-vs-alternative-hypothesis-3126413)

*Дополнительно*: 

- [про независимые и зависимые переменные](https://www.thoughtco.com/i-ndpendent-and-dependent-variables-differences-606115)

- [про уровень значимости](http://www.machinelearning.ru/wiki/index.php?title=%D0%A3%D1%80%D0%BE%D0%B2%D0%B5%D0%BD%D1%8C_%D0%B7%D0%BD%D0%B0%D1%87%D0%B8%D0%BC%D0%BE%D1%81%D1%82%D0%B8)

### P-value

**P-value** -- вероятность получить такой же результат, как есть в данных, или еще больший, **при условии, что нуль-гипотеза верна**. 

Как интерпретировать и как **не** интерпретировать [p-значение](http://blog.minitab.com/blog/adventures-in-statistics-2/how-to-correctly-interpret-p-values)

https://xkcd.com/882/

Не забываем загружать пакеты, которые нужны для работы  
  
```{r}
library(ggplot2)
library(dplyr)
library(readr)
```

### По мотивам лекции

Загрузим данные про оценки по математике и социологии для экономистов и социологов (+ перцентиль в соответствующем рейтинге, нормированная оценка, специальность и запись на майнор)

```{r, results='asis'}
rates = read_csv("~/shared/minor2_2018/1-intro/lab12-stat_tests/rates.csv")
```

Посмотрим на разницу в оценках по графикам. Что можно сказать?

```{r}
ggplot(rates) +
  geom_boxplot(aes(x=Major, y=Soc))

ggplot(rates) +
  geom_boxplot(aes(x=Major, y=Math))

```

Вычислим разность средних оценок явным образом (для отличия от лекции -- по математике)

```{r}
All_means = rates %>% 
  group_by(Major) %>%
  summarize(
    Math.observed = mean(Math), 
    Soc.observed = mean(Soc), 
    s = sum(abs)
  )

All_means
diff.observed = All_means$Math.observed[1] - All_means$Math.observed[2]
diff.observed
```

Можем ли мы сказать велика ли разница?

### Гипотеза

Попробуем понять, есть какая-то закономерность приводящая к разнице оценок, или это всего лишь случайность.

1. Сформулируем наш вопрос на языке статистики (то есть определим $H_0$ и $H_A$)
    - Например: $H_0:$ Средняя оценка по математике одинаковая для экономистов и социологов; $H_A:$ Средние оценки различаются.
2. Выберем уровень значимости ($\alpha$ -- допустимая вероятность **ошибочно** отклонить **истинную** $H_0$)
3. Определим подходящую к нашим данным статистику и вычислим ее.
4. Проверим, достаточно ли у нас оснований отклонить нулевую гипотезу (для выбранного значения $\alpha$)
5. Сформулируем наши выводы на "человеческом" языке.

## t-критерий
- если мы хотим сравнить средние значения в двух группах

Предположения t-критерия:

* нормально распределенные данные в выборке (что это значит?)
* данные независимые, одинаково распределенные
* для некоторых вариантов критерия -- еще и предположения о равенстве дисперсий

Сравним положение в рейтинге у записавшихся и не записавшихся на DS майнор. 

**При тестировании мы предполагаем, что нуль-гипотеза истинна.**

```{r}
t.test(Math~ Major, data = rates)
ggplot(data = rates) + 
  geom_boxplot(aes(x = DS_minor, y = abs))

# формула выглядит знакомой? 
t.test(abs ~ DS_minor, data = rates)
# 2.2*10^-16 = 2.2e-16
```

* Какой вывод можно сделать?

## С какими параметрами связана цена жилья

Переходим к данным с ценами на жилье. Сначала загрузим данные [House Pricing](https://www.kaggle.com/c/house-prices-advanced-regression-techniques/data)

```{r}
housing = read_csv("~/shared/minor2_2018/1-intro/data/housing.csv")
```
Описание остальных переменных можно найти на Kaggle

Оставим для работы сегодня несколько переменных (чтобы не "тащить" все 81). Переменные перечислены ниже.
  * SalePrice - the property's sale price in dollars.
  * LotArea: Lot size in square feet
  * Utilities: Type of utilities available
  * Neighborhood: Physical locations within Ames city limits
  * OverallCond: Overall condition rating
  * YearBuilt: Original construction date
  * CentralAir: Central air conditioning
  * GarageFinish: Interior finish of the garage
  * GarageCars: Size of garage in car capacity
  * PoolArea: Pool area in square feet
  * HeatingQC: Heating quality and condition
  
```{r}
housing = housing %>% 
  dplyr::select(SalePrice, OverallCond, Neighborhood, Utilities, 
         LotArea, YearBuilt, CentralAir, GarageFinish, 
         GarageCars, PoolQC, HeatingQC)
```

Посмотрим на данные
```{r}
str(housing, max.level = 1)
```

В частности, переменные Utilities (удобства) и PoolQC (бассейн) нам не очень интересны -- практически везде есть все удобства и почти нигде нет бассейна

Для более удобной работы выразим цену в тысячах

```{r}
housing = housing %>% 
  mutate(SalePrice = SalePrice/1000)
```

А теперь начнем исследовать, какие же параметры взаимосвязаны с ценой. Сначала очевидный параметр -- площадь. Создадим новую переменную, отражающую дома с площадью меньше и больше 10000

```{r}
housing = housing %>% 
  mutate(area10000 = ifelse(LotArea > 10000, "More 10000", "Less 10000"))
```

А теперь сравниваем средние

```{r}
ggplot(housing) + geom_boxplot(aes(x = area10000, y = SalePrice))

t.test(SalePrice ~ area10000, data = housing)
```

## Ваша очередь

Сравните цену на жилье по следующим параметрам

* Хорошее vs плохое состояние жилья. Хорошим состоянием считаем параметр `OverallCond` больше 5 (т.е. 10: Very Excellent, 9:	Excellent, 8:	Very Good, 7:	Good, 6: Above Average -- см. описание) 

```{r}
housing = housing %>% 
  mutate(pricesold = ifelse(OverallCond == 10,"Very Excellent", ifelse(OverallCond == 9, "Excellent",ifelse(OverallCond == 8, "Very good", ifelse(OverallCond == 7, "Good",ifelse(OverallCond == 6, "Average","Bad"))))))

housing = housing %>% mutate(pricesold2 = ifelse(OverallCond > 5, "Good", "Bad"))
ggplot(housing) + geom_boxplot(aes(x = pricesold2, y = SalePrice))

t.test(SalePrice ~ pricesold2, data = housing)

```
* Построено раньше 1970 vs позже 1970 (параметр `YearBuilt`)

```{r}
housing = housing %>% 
  mutate(built = ifelse(YearBuilt < 1970, "<1970", ">1970"))
ggplot(housing) + geom_boxplot(aes(x = built, y = SalePrice))

t.test(SalePrice ~ built, data = housing)

```

* Построено с 1960 по 1970 vs с 1970 по 1980 (параметр `YearBuilt`)

```{r}
#немного поможем с преобразованиями
housing2 = housing %>% 
  filter(YearBuilt > 1960 & YearBuilt <= 1980) %>% 
  mutate(year1970 = ifelse(YearBuilt > 1970, ">1970", "<1970"))

ggplot(housing2) + geom_boxplot(aes(x = year1970, y = SalePrice))

t.test(SalePrice ~ year1970, data = housing2)


```

* Есть центральная вентиляция vs нет (`CentralAir`)

```{r}

```

* Есть гараж vs нет. Смотрим по переменной `GarageFinish`: если ее значение NA, то гаража нет. Проверить можно с помощью `is.na(housing$GarageFinish)`

```{r}

```

* Для тех домов, где есть гараж, по его размеру: помещается 2 машины и больше vs меньше двух машин (`GarageCars`)

```{r}

```

* Район OldTown vs Edwards (`Neighborhood`)

```{r}

```

* ... Ваши варианты вопросов

```{r}

```

## Хи-квадрат
* А если нам нужно сравнить не две группы по значению метрической переменной? А выяснить взаимосвязь между двумя категориальными?

Есть ли взаимсовязь между выбором майнора и специальностью? Другими словами, влияет ли специальность на выбор майнора?

```{r}
table(rates$Major, rates$DS_minor)
```

Формальные результаты теста
```{r}
ch = chisq.test(rates$Major, rates$DS_minor)
ch
```

* Выводы?

Наблюдаемые и ожидаемые значения
```{r}
ch$p.value

ch$observed
ch$expected
```

Таблица Пирсоновских остатков 
```{r}
ch$residuals
```

Отклонения от ожидаемого
```{r}
library(vcd)
assoc(table(rates$Major, rates$DS_minor), gp=shading_max, 
      rot_labels = c(0, 0, 0, 0), 
      rot_varnames = c(0, 0, 0, 0))
```

Или же все вместе на одном графике (полезно, если таблицы больше, чем на 2 на 2)

```{r, fig.align='center', fig.height=6, fig.width=10}
df_resid = as.data.frame(ch$residuals)
df_resid
df_count = as.data.frame(ch$observed)
df_count

ggplot() + 
  geom_raster(data = df_resid, aes(x = rates.Major, y = rates.DS_minor, fill = Freq), hjust = 0.5, vjust = 0.5) + 
  scale_fill_gradient2("Pearson residuals", low = "#b2182b", mid = "#f7f7f7", high = "#2166ac", midpoint = 0) +
  geom_text(data = df_count, aes(x = rates.Major, y = rates.DS_minor, label = Freq), side = 5) +
  xlab("Major") +
  ylab("DS Minor") +
  theme_bw()
```

Итак, вернемся к домохозяйствам. Данные снова[House Pricing](https://www.kaggle.com/c/house-prices-advanced-regression-techniques/data)

Посмотрим на взаимосвязь качества отопления и годом постройки (ранее 1950). В данных всего один дом с очень плохим отоплением, поэтому уберем его перед сравнением

```{r}
housing = read_csv("~/shared/minor2_2018/1-intro/data/housing.csv")
housing = housing %>% dplyr::select(SalePrice, OverallCond, Neighborhood, Utilities, LotArea, YearBuilt, CentralAir, GarageFinish, GarageCars, PoolQC, HeatingQC)

#housing$HeatingQC = table ()

housing2 = housing %>% 
  mutate(year1950 = ifelse(YearBuilt > 1950, ">1950", "<1950")) %>% 
  filter(HeatingQC != "Po")

ch = chisq.test(housing2$HeatingQC, housing2$year1950)
ch
```

Нарисуем на графике

```{r}
df_resid = as.data.frame(ch$residuals)
df_resid
df_count = as.data.frame(ch$observed)
df_count

ggplot() + 
  geom_raster(data = df_resid, aes(x = housing2.HeatingQC, y = housing2.year1950, fill = Freq), hjust = 0.5, vjust = 0.5) + 
  scale_fill_gradient2("Pearson residuals", low = "#b2182b", mid = "#f7f7f7", high = "#2166ac", midpoint = 0) +
  geom_text(data = df_count, aes(x = housing2.HeatingQC, y = housing2.year1950, label = Freq)) +
  xlab("Heating") +
  ylab("Year >1950") +
  theme_bw()
```

Выводы?


## Ваша очередь

Выявите, есть ли следующие взаимосвязи

* Цена жилья и состояние жилья: хорошее vs плохое. Хорошим состоянием считаем параметр `OverallCond` больше 5 (т.е. 10: Very Excellent, 9:	Excellent, 8:	Very Good, 7:	Good, 6: Above Average -- см. описание) 

```{r}
housing = housing %>% 
  mutate(pricesold = ifelse(OverallCond == 10,"Very Excellent", ifelse(OverallCond == 9, "Excellent",ifelse(OverallCond == 8, "Very good", ifelse(OverallCond == 7, "Good",ifelse(OverallCond == 6, "Average"))))))

df_resid = as.data.frame(ch$residuals)
df_resid
df_count = as.data.frame(ch$observed)
df_count

ggplot() + 
  geom_raster(data = df_resid, aes(x = housing2.HeatingQC, y = housing2.year1950, fill = Freq), hjust = 0.5, vjust = 0.5) + 
  scale_fill_gradient2("Pearson residuals", low = "#b2182b", mid = "#f7f7f7", high = "#2166ac", midpoint = 0) +
  geom_text(data = df_count, aes(x = housing2.HeatingQC, y = housing2.year1950, label = Freq)) +
  xlab("Heating") +
  ylab("Year >1950") +
  theme_bw()
```

* Наличие гаража и состояние жилья

```{r}
housing2 = housing %>%  mutate(havegara = ifelse(GarageFinish != is.na(GarageFinish),"Yes", "No"))

housing2 = housing %>% 
  mutate(stan = ifelse(OverallCond == 10,"Very Excellent", ifelse(OverallCond == 9, "Excellent",ifelse(OverallCond == 8, "Very good", ifelse(OverallCond == 7, "Good", "Average")))))

ch2 = chisq.test(housing2$stan, housing2$havegara)
ch2

df_resid2 = as.data.frame(ch$residuals)
df_resid2
df_count2 = as.data.frame(ch$observed)
df_count2

ggplot() + 
  geom_raster(data = df_resid2, aes(x = housing2.stan, y = housing2.havegara, fill = Freq), hjust = 0.5, vjust = 0.5) + 
  scale_fill_gradient2("Pearson residuals", low = "#b2182b", mid = "#f7f7f7", high = "#2166ac", midpoint = 0) +

    geom_text(data = df_count, aes(x = housing2.stan, y = housing2.havegara, label = Freq)) +
  xlab("stan") +
  ylab("gara") +
  theme_bw()

```

* Цена жилья и район (Район OldTown vs Edwards)

```{r}

```

* Район и год постройки ранее 1970  (параметр `YearBuilt`)

```{r}

```

* Цена жилья и год постройки ранее 1970  (параметр `YearBuilt`)

```{r}

```

* Наличие центральной вентиляции и цена жилья (`CentralAir`)

```{r}

```

* Наличие центральной вентиляции и год постройки ранее 1970 (`CentralAir`)

```{r}

```

* Наличие гаража и цена жилья

```{r}

```

* ... Ваши варианты вопросов

```{r}

```



## Дополнительные задания

Загрузите базу по колледжам

```{r}
colleges = ISLR::College
?ISLR::College
```

Ответьте на вопросы, используя подходящие тесты. Обратите внимание, что для ответа на некоторые вопросы недостаточно исходных переменных, а нужно их преобразовать (посчитать доли, разделить на группы и т.д.)

* Есть ли взаимосвязь между числом подаваемых в колледж заявлений и его типом (частный - государственный)
* Отличаются ли частные и государственные колледжи по доле принятых заявлений
* Есть ли взаимосвязь между тем, что доля принятых заявлений составляет более 75%, и типом колледжа
* Есть ли взаимосвязь между числом студентов-бакалавров (F.Undergrad + P.Undergrad) и типом колледжа
* Отличаются ли частные и государственные колледжи по числу выпускников, оказывающих помощь (perc.alumni)
* Есть ли взаимосвязь между тем, что доля окончивших колледж (Grad.Rate) составляет более 50%, и его типом 
* Есть ли взаимосвязь между тем, что на одного сотрудника приходится больше 15 студентов (S.F.Ratio), и типом колледжа
* Есть ли взаимосвязь между уровнем расходов на книги (Books) и типом колледжа
* Есть ли взаимосвязь между тем, что доля сотрудников с PhD составляет более 75%, и типом колледжа
* Разделите колледжи на 4 группы по доле принятых заявлений: 1) менее 65%, 2) от 65% до 75%, 3) от 75% до 85%, 4) более 85%. Есть ли взаимосвязь между принадлежностью к группе и типом колледжа

* ... Ваши варианты вопросов