---
title: 'Exploratory Data Analysis. Lab 6: Работа с текстовыми строками. Пакет stringr'
output:
  html_document: default
  pdf_document: default
---

Небольшой тест на сегодня: 
https://docs.google.com/document/d/16uwH5juO0RFh6t5nZA3sr99SeMUO-h384Q3OHg8Bh9M/edit?usp=sharing 


Сегодня работаем с текстовыми (строковыми) данными. Сначала немного о различиях между типами (от типа переменной зависит, что мы сможем с ней делать)

# Factors & Strings

## Strings

```{r}
a <- "Hello"
a
b <- c("Hello", "World")
b[2]
class(a)
```

## Factors

```{r}
movies <- ggplot2movies::movies
movies <- na.omit(movies)

str(movies)
?ggplot2movies::movies

library(dplyr)
movies2 <- filter(movies, mpaa == "PG" | mpaa == "PG-13" | mpaa == "R" | mpaa == "NC-17")

# factors & numeric (distinctions)
class(movies2$mpaa)
summary(movies2$mpaa)
class(movies2$rating)
summary(movies2$rating)
```

При преобразовании типов переменных не забывайте сохранять результат

```{r}
sort(tail(movies2$mpaa, 150))
tail(movies2$mpaa, 150) %>% sort()
    
movies2$mpaa<- as.factor(movies2$mpaa)
levels(movies2$mpaa)

sort(tail(movies2$mpaa, 150))

```

```{r}
movies %>% ggplot() + geom_boxplot(aes(mpaa, rating))
movies2%>% ggplot() + geom_boxplot(aes(mpaa, rating))
movies2%>% ggplot() + geom_boxplot(aes(mpaa, rating), color = 'red')
movies2 %>% ggplot() + geom_boxplot(aes(NULL, rating, color=mpaa))
```

Факторы бывают и упорядоченными
```{r}
# ordered factors
movies2$mpaa <- factor(movies2$mpaa, lab=c("PG", "PG-13", "R", "NC-17"), ordered=T) 
sort(tail(movies2$mpaa, 150))

head(movies2$mpaa)

# look at levels
head(factor(movies2$mpaa, levels=rev(levels(movies2$mpaa))))

levels(movies2$mpaa)
rev(levels(movies2$mpaa))
```

# Работа со строками

Теперь загрузим пакет stringr, с помощью которого будем учиться работать со строками. Подробнее [тут](https://cran.r-project.org/web/packages/stringr/vignettes/stringr.html)

С помощью этого пакета можно соединять (склеивать) строки, искать в них элементы по шаблону, заменять и извлекать части строк, считать длину строки и т.д.

```{r}
library(stringr)
```


### Простая обработка

Рассмотрим сначала простой пример
```{r}
my_text <- c(
  " First sentence  ",
  " Second Sentence ",
  " 3rd sentence ",
  " so text.. much sense            "
)
my_text
```

Посчитаем длины строк

```{r}
str_length(my_text)
```

Соединим все в одну строку

```{r}
str_c(my_text, collapse="") #join multiple strings into a single string
```

Добавим одинаковый текст

```{r}
str_c("Example1:", my_text)

str_c("1", " text ", "2")
```

Уберем лишние пробелы
```{r}
str_trim(my_text)
```

```{r}
?str_trim
```


Сравним два результата
```{r}
str_c(str_trim(my_text), collapse="&")
str_c(str_trim(my_text), collapse=" & ")
```



### Обнаружение паттернов

Попробуем найти текст по образцу
```{r}
my_text <- c(
  " First sentence1 sentence  ",
  " Second Sentence ",
  " 3rd sentence ",
  " so text.. much sense            "
)
str_detect(my_text, "3")
str_detect(my_text, "S")
str_detect(my_text, "sentence")
str_extract(my_text, "sentence") #Extract matching patterns from a string.
my_text
```

В чем отличие str_extract от str_detect? (Читать справку всегда полезно!)

```{r}
str_extract("Data scientist is the sexiest job of 21st centure!!!", "[0-9]")
str_extract("Data scientist is the sexiest job of 58st centure!!!", "[0-9][0-9]")
str_extract("Data scientist is the sexiest job of 21st centure!!!", "[0-9][0-9][0-9]")

str_extract("Data scientist is the sexiest job of 21st centure!!!", "[а-я]")

str_detect("Data scientist is the sexiest job of 21st centure!!!", "[a-e]")
str_extract("Data scientist is the sexiest job of 21st centure!!!", "[a-e]")
str_extract_all("Data scientist is the sexiest job of 21st centure!!!", "[a-e]")

text = c("Machine learning", "Data Science", "Visualization")
str_extract_all(text, "[a-b]")
str_count(text, "c")
```

Посмотрим, в скольких названиях фильмов встречается слово Book

```{r}
books = str_detect(movies$title, "Book")
sum(books)

books = str_detect(movies$title, "book")
sum(books)

books = str_detect(movies$title, "book|Book")
sum(books)
```

Последнее можно сделать и немного по-другому: приведем все названия к одному регистру

Посмотрим сначала на примере 10 фильмов с наибольшим числом голосов

```{r}
moviesCut = movies %>% top_n(votes, n = 10)
str_to_lower(moviesCut$title)
str_to_upper(moviesCut$title)
str_to_title(moviesCut$title)
```

Слово book в названии:

```{r}
books = str_detect(str_to_lower(movies$title), "book")
sum(books)
```


А теперь посчитаем средний рейтинг фильмов со словом book в названии и без него

```{r}
movies$book = books
library(ggplot2)
movies %>% 
  group_by(book) %>% 
  dplyr::summarise(averRating = mean(rating)) %>%
  ggplot() + geom_bar(aes(x = book, y = averRating), stat = "identity")
```

### Изменение текста

```{r}
str_split("Data scientist is the sexiest job of 21st centure!!!!", " ")

str_replace("Data scientist is the sexiest job of 21st centure!!!", "!!!", "")

# а что если надо заменить паттерн, повторяющийся в строке несколько раз?
str_replace("Data scientist is the sexiest job of 21st centure!!!", "s", "$")
str_replace_all("Data scientist is the sexiest job of 21st centure!!!", "s", "$")

```

**Ваша очередь**

1. Посчитайте, сколько названий содержат цифры

```{r}
library(stringr)
movies <- ggplot2movies::movies
movies <- na.omit(movies)
num = str_detect(movies$title, '[0-9]')
sum(num)
```

2. Постройте график, показывающий связь цифр в названии и рейтинга фильма 

```{r}
movies$num = num
task2 = movies%>%
  group_by(num)%>%
  summarise(averRating = mean(rating))
ggplot(data = task2)+geom_bar(aes(x = num, y = averRating), stat = 'identity')


```

3. Постройте график, показывающий связь длины названия (str_length) и рейтинга фильма 

```{r}
len_title = str_length(movies$title)
movies$len_title = len_title
task3 = movies%>%
  group_by(len_title)%>%
  summarise(avgRating = mean(rating))%>%
  arrange(len_title)
ggplot(data = task3)+
  geom_point(aes(x = len_title, y = avgRating), stat = 'identity')
ggplot(data = task3)+
  geom_histogram(aes(x = avgRating, fill = len_title), stat = 'indentity')
```

4. Отберите 150 фильмов с наибольшим числом голосов, из них оставьте 100 с наивысшим рейтингом. повторите для них п.1-3

```{r}
task4 = movies%>%arrange(votes)%>%top_n(150)%>%arrange(rating)%>%top_n(100)
task4
```

Продолжим работать с базой сообщений очевидцев НЛО. Прошлый раз мы совсем не использовали последний столбец с описанием. Посмотрим на него сегодня подробнее

Загружаем данные.

```{r}
library(readr)
ufo = read_csv("~/shared/minor2_2018/1-intro/data/ufo.csv")
# naming columns
colnames(ufo) = c("Sighted", "Reported", "Location", "Shape", "Duration", "Description")

# stringr как инструмент очистки баз от шума

ufo$Description <- str_replace_all(ufo$Description, "&amp", " ")

```

* Удалите другие, лишние на ваш взляд, слова и/или символы
* Посмотрите, встречаются ли в описании слова, которые помогут определить пол очевидца (woman, female, girl), не забудьте про регистр. Создайте новую переменную, которая будет показывать, встретилось ли хотя бы одно из таких слов
* Постройте график, показывающий связь между полом (очень приближенно определенным -- по встречающимся словам) и разницей между временем наблюдения и временем отчета (см. предыдущую лабораторную)


* Опишите свои выводы в отчете в формате Rmd ([напоминание о создании отчета](https://www.rstudio.com/wp-content/uploads/2015/02/rmarkdown-cheatsheet.pdf)) 
